# 收到原材料问题

提问人：zzxx158 时间：2023-08-01 10:33:
收到原材料直接记制造费用，未经过原材料科目，企业用月末一次加权平均法，该做法是否合适，是否会对原材料进销存及原材料平均单价造成影响？什么情况下收到原材料能够直接进制造费用？
会计分录如下：
借：制造费用
借：进项税额
贷：应付账款

回答人：chenyiwei
1 、首先是管理制度和内控方面的缺陷。为了保证管理流程的完整性，应建立收发存管理制度，收到原材料验收入库时先计入原材料科目。同时对于实际未投入生产的材料实物也不便于管理。
2 、其次是对成本核算准确性的影响，尤其是对于从采购入库到生产领用存在一定时间间隔的企业，会影响本期领用数量和成本计算的准确性，也增加期末盘点的难度。